臺灣彰化地方法院刑事判決　　　　　　　　　　　　　九十四年度訴字第五七九號
　　公　訴　人　臺灣彰化地方法院檢察署檢察官
　　被　　　告　甲○○
右列被告因違反毒品危害防制條例案件，經檢察官提起公訴（九十四年度毒偵字第一
一七六號），被告於準備程序中就被訴事實為有罪之陳述，經告以簡式審判之旨，並
聽取意見後，本院合議庭裁定由受命法官獨任進行簡式審判程序，判決如左：
    主    文
甲○○連續施用第一級毒品，累犯，處有期徒刑拾月，扣案之第一級毒品海洛因包
（合計毛重肆點零公克），沒收銷燬之，注射針筒壹支及塑膠鏟管壹支，均沒收；又
連續施用第二級毒品，累犯，處有期徒刑肆月，扣案之第二級毒品安非他命壹包（毛
重肆點壹公克），沒收銷燬之。應執行有期徒刑壹年，扣案之第一級毒品海洛因包
（合計毛重肆點零公克）、第二級毒品安非他命壹包（毛重肆點壹公克），均沒收銷
燬之，注射針筒壹支及塑膠鏟管壹支，均沒收。
    犯罪事實
一、甲○○前因違反肅清煙毒條例案件，經臺灣臺中地方法院以八十一年度訴字第三
    二九一號判決判處有期徒刑三年六月、六月，應執行有期徒刑三年十月確定，於
    民國八十三年十月二十日假釋付保護管束，於假釋期間又因竊盜及違反肅清煙毒
    條例案件，經本院以八十四年度訴字第五二二號判決判處有期徒刑八月、四年，
    應執行有期徒刑四年五月確定，並遭撤銷假釋，與前揭所餘殘刑接續執行，甫於
    九十二年八月二十二日縮短刑期執行完畢；又因施用毒品案件，經裁定送強制戒
    治，於九十一年七月六日執行完畢釋放，由臺灣彰化地方法院檢察署檢察官以九
    十一年度戒毒偵字第七０二、七０三、七０四、七０五號為不起訴處分確定。詎
    仍不知悔改，在前揭強制戒治執行完畢並釋放後五年內，復基於施用第一級毒品
    之概括犯意，自九十三年十月上旬某日起，至九十四年一月九日十八時許止，在
    彰化縣芬園鄉○○村○○路○段九六三巷十五弄七號其住處，以將海洛因置於針
    筒內注射之方式（起訴書另贅載以將香菸摻沾海洛因之方式），連續施用第一級
    毒品海洛因多次，施用頻率不定。又另基於施用第二級毒品之概括犯意，自九十
    三年十二月中旬某日起，至九十四年一月二十日止，在上址住處，以將安非他命
    置於鋁箔紙上點火燃燒吸食煙氣之方式，連續施用第二級毒品安非他命多次，施
    用頻率約為二至三日一次。嗣其於九十四年一月十日三時二十五分許，駕駛車牌
    號碼七Ｌ─一八九０號自用小客車搭載友人張國智（另案起訴），行經彰化縣芬
    園鄉○○村○○路一九三號前，為警盤查時棄車逃逸，經警當場在上揭車內扣得
    其所有供施用之第一級毒品海洛因三包（合計毛重四點零公克）、第二級毒品安
    非他命一包（毛重四點一公克）、注射針筒一支、塑膠鏟管一支、標示Ｆ２字樣
    藥丸二顆，復於同年月二十日十一時許，其經通知至警局接受尿液採驗，結果亦
    呈嗎啡及甲基安非他命陽性反應，始悉上情。
二、案經彰化縣警察局彰化分局報告臺灣彰化地方法院檢察署檢察官偵查起訴。
    理    由
一、右揭事實，業據被告甲○○於警詢、偵查、本院準備程序及審理中坦承不諱，並
    有海洛因三包（合計毛重四點零公克）、第二級毒品安非他命一包（毛重四點一
    公克）、注射針筒一支及塑膠鏟管一支扣案為憑。且被告於前揭時地查獲時，經
    採其尿液送驗結果，係呈甲基安非他命及嗎啡陽性反應（施用海洛因者會在其體
    內代謝為嗎啡成分殘留，並經由尿液排出），有彰化縣警察局彰化分局委託檢驗
    尿液代號與真實姓名對照認證單、彰化縣衛生局煙毒尿液檢驗成績書一份在卷足
    參。查被告因施用毒品案件，經裁定送強制戒治，於九十一年七月六日執行完畢
    釋放，由臺灣彰化地方法院檢察署檢察官以九十一年度戒毒偵字第七０二、七０
    三、七０四、七０五號為不起訴處分確定等情，有臺灣高等法院被告全國前案紀
    錄表、刑案資料查註紀錄表各一份附卷可按，被告顯係經強制戒治釋放後，復於
    五年內再犯本案施用毒品罪。從而，本案事證明確，被告右揭犯行洵堪認定，應
    依法論科。
二、核被告所為，係犯毒品危害防制條例第十條第一項、第二項之施用第一、二級毒
    品罪。被告為供自己施用之目的而持有上開毒品，其於施用前後持有海洛因及安
    非他命之低度行為，應各為施用之高度行為所吸收，不另論罪。又其先後多次施
    用第一、二級毒品犯行，均屬時間緊接，方法相同，各觸犯構成要件相同之罪名
    ，皆係基於概括犯意反覆為之，均應依連續犯之規定論以一罪，並皆依法加重其
    刑。至其所犯上開二罪，犯意各別，行為互殊，應予分論併罰。查被告前因違反
    肅清煙毒條例案件，經臺灣臺中地方法院以八十一年度訴字第三二九一號判決判
    處有期徒刑三年六月、六月，應執行有期徒刑三年十月確定，於八十三年十月二
    十日假釋付保護管束，於假釋期間又因竊盜及違反肅清煙毒條例案件，經本院以
    八十四年度訴字第五二二號判決判處有期徒刑八月、四年，應執行有期徒刑四年
    五月確定，並遭撤銷假釋，與前揭所餘殘刑接續執行，甫於九十二年八月二十二
    日縮短刑期執行完畢乙情，有臺灣高等法院被告全國前案紀錄表及刑案資料查註
    紀錄表在卷可按，其受有期徒刑之執行完畢，五年內再犯本件法定本刑有期徒刑
    以上之二罪，皆為累犯，均應依法遞加重其刑。爰審酌被告曾因施用毒品案件接
    受觀察、勒戒及強制戒治，竟未能從中記取教訓，深切體認毒品危害己身健康之
    鉅，反而再度趁隙施用海洛因及安非他命，足徵被告自制能力尚有未足，惟念及
    施用毒品固戕害個人健康至深，然就他人權益之侵害仍屬有限，及其犯罪目的、
    手段、被告於犯罪後坦承全部施用毒品犯行等一切情狀，分別量處如主文所示之
    刑，並定其應執行之刑，以示懲儆。扣案之海洛因三包（合計毛重四點零公克）
    、第二級毒品安非他命一包（毛重四點一公克），各為毒品危害防制條例第二條
    第二項第一款、第二款所稱之第一、二級毒品，均應依同條例第十八條第一項前
    段之規定，沒收銷燬之；至於扣案之注射針筒及塑膠鏟管各一支，則為被告所有
    供施用海洛因、安非他命犯罪使用之物，業經被告於本院審理時供承在卷，應依
    刑法第三十八條第一項第二款之規定，宣告沒收。末查，毒品危害防制條例所列
    管之毒品，並無Ｆ２項目，遍觀全卷，亦無證據可資證明扣案之標示Ｆ２字樣藥
    丸二顆屬該條例管制之毒品，且非違禁物，又無證據證明與被告前開犯行有關，
    爰不為沒收銷燬或沒收之諭知，附此敘明。
據上論斷，應依刑事訴訟法第二百七十三條之一第一項、第二百九十九條第一項前段
，毒品危害防制條例第十條第一項、第二項、第十八條第一項前段，刑法第十一條、
第五十六條、第四十七條、第五十一條第五款、第三十八條第一項第二款，判決如主
文。
本案經檢察官田德煙到庭執行職務。
中    華    民    國      九十四    年      四      月      二十九      日
                              臺灣彰化地方法院刑事第一庭
                                  法      官  周  莉  菁
右正本證明與原本無異。
如不服本判決，應於判決送達後十日內向本院提出上訴狀( 須附繕本 )。
                                  法院書記官  黃  當  易
中    華    民    國      九十四    年      四      月      二十九      日
毒品危害防制條例第十條
施用第一級毒品者，處六月以上五年以下有期徒刑。
施用第二級毒品者，處三年以下有期徒刑。
毒品危害防制條例第十八條
查獲之毒品及專供製造或施用毒品之器具，不問屬於犯人與否，均沒收銷燬之。但合
於醫藥或研究之用者，得不予銷燬。
前項合於醫藥或研究用毒品或器具之管理辦法，由法務部會同行政院衛生署定之。
